【裁判字號】    91,易緝,83
【裁判日期】    920430
【裁判案由】    毒品危害防制條例
【裁判全文】
臺灣士林地方法院刑事判決                          九十一年度易緝字第八三號
    公  訴  人  臺灣士林地方法院檢察署檢察官
    被      告  甲○○
右列被告因違反毒品危害防制條例案件，經檢察官提起公訴（九十一年度毒偵字第三
二號、第二八四號、第三三一號）及移
，本院判決如左：
    主  文
甲○○連續施用第二級毒品，累犯，處有期徒刑捌月。扣案之安非他命吸食器貳組及
安非他命殘渣袋貳拾肆只（內含安非他命殘渣，無法剝離）均沒收，其中安非他命殘
渣袋貳拾肆只並銷燬。
    事  實
一、甲○○前因違反麻醉藥品管理條例案件，經本院於民國八十六年十月二十二日以
    八十六年易字第二三五九號判決判處有期徒刑三月，緩刑三年確定，嗣於緩刑期
    滿前，復因違反藥事法案件，經本院以八十七年訴字第三四六號判決判處有期徒
    刑三月確定，經撤銷前案緩刑後，所犯上開二罪，由本院裁定應執行有期徒刑五
    月，並於八十八年八月二十六日執行完畢出監。又甲○○前因二次施用毒品案件
    ，第一次經本院於八十七年八月二十日，以八十七年訴字第三四六號裁定送觀察
    、勒戒後，認無繼續施用毒品傾向，由本院於八十七年十一月三十日，以八十七
    年訴字第三四六號判決判處免刑確定，第二次經依本院八十九年毒聲字第一六二
    六號裁定送觀察、勒戒後，認無繼續施用毒品傾向，復由台灣士林地方法院檢察
    署檢察官於九十年五月十八日以九十年度毒偵緝字第八六號處分不起訴確定。甲
    ○○仍不知悔改，復基於施用第二級毒品之概括犯意，自九十年十一月二十一日
    經警採尿前二、三日內之某時（為警逮捕後之時間應予扣除）起至九十一年十二
    月一日某時止，連續在台北市北投區○○○路○段四○四巷二號住處，以自製吸
    食器施用第二級毒品安非他命，平均每三至四日施用一次，為警：（一）依毒品
    列管人口，分別於九十年十一月二十一日、九十年十二月十二日及九十一年一月
    十四日通知至警局接受採尿送驗；（二）於九十一年十二月二日十四時三十分許
    ，以甲○○因案通緝中，在上址住處將其逮捕，當場扣得甲○○所有之安非他命
    吸食器二組、安非他命殘渣袋（內含安非他命殘渣，無從剝離）二十四只，並採
    其尿液送驗。嗣因甲○○為警採集尿液經送鑑驗後，均呈毒品陽性反應，始悉上
    情。
二、案經台北市政府警察局北投分局報告台灣士林地方法院檢察署檢察官偵查起訴暨
    移送併案審理。
    理  由
一、右揭事實，業據被告甲○○於本院審理時坦白承認，被告四次為警採集尿液，經
    送台灣尖端先進生技醫藥股份有限公司濫用藥物檢驗中心鑑驗，結果均呈安非他
    命、甲基安非他命陽性反應，有該中心出具之濫用藥物檢驗報告四紙附卷可稽，
    此外並有被告所有之安非他命吸食器二組、安非他命殘渣袋二十四只（內含安非
    他命殘渣，無從剝離）扣案足憑，足認被告自白與事實相符，可以採信。被告前
    因二次施用毒品犯行，分別經本院裁定送觀察、勒戒後，均認無施用毒品傾向，
    業經本院判決免刑及由台灣士林地方法院檢察署檢察官處分不起訴確定在案，有
    判決書、不起訴處分書及台灣士林地方法院檢察署刑案資料查註紀錄表在卷可參
    ，其於不起訴處分確定後五年內，三犯本案施用毒品罪，事證明確，應依法論科
    。
二、按安非他命為第二級毒品，毒品危害防制條例第二條第二項第二款定有明文。故
    核被告甲○○所為，係犯毒品危害防制條例第十條第二項之罪，其持有第二級毒
    品之低度行為，應為施用第二級毒品之高度行為所吸收，不另論以持有第二級毒
    品罪。被告先後數次施用第二級毒品犯行，時間密接，犯罪構成要件相同，顯係
    基於概括犯意為之，為連續犯，應以一罪論，並依刑法第五十六條規定加重其刑
    。起訴書雖僅記載被告三次為警通知採尿時回溯四日內某時，在不詳地點施用安
    非他命犯行，惟被告前揭所載其餘犯行與起訴犯行間，有連續犯之裁判上一罪關
    係，業據認定如前，復經公訴人於本院審理時補充更正犯罪時間及移送併案審理
    ，基於審判不可分原則，本院自應併予審究，附此敘明。被告曾犯事實欄所載前
    科犯行，有臺灣高等法院被告全國前案紀錄表一份附卷可考，其於有期徒刑執行
    完畢後五年內，再犯本案有期徒刑以上之罪，為累犯，應依刑法第四十七條之規
    定，遞加重其刑。爰審酌被告曾因施用第二級毒品而先後送觀察、勒戒，竟仍不
    知悛悔，復再施用第二級毒品，顯已有成癮性，惟念其施用毒品乃戕害自己身心
    健康，尚未危及他人，犯後坦承犯行，態度良好等一切情狀，量處如主文所示之
    刑，以示懲儆。
三、扣案之安非他命殘渣袋，因內含第二級毒品安非他命殘渣且無從剝離，應依毒品
    危害防制條例第十八條第一項前段之規定，諭知沒收銷燬。又扣案安非他命吸食
    器二組，係被告所有並供本件犯罪所用之物，業據被告供明在卷，應依刑法第三
    十八條第一項第二款之規宣告沒收。
據上論斷，應依刑事訴訟法第二百九十九條第一項前段，毒品危害防制條例第十條第
二項、第十八條第一項前段，刑法第十一條、第五十六條、第四十七條、第三十八條
第一項第二款，判決如主文。
本案經檢察官簡靜玉到庭執行職務。
中      華      民      國    九十二    年      四      月     三十     日
                                臺灣士林地方法院刑事第四庭
                                    審判長法  官  謝  靜  恒
                                          法  官  趙  文  卿
                                          法  官  吳  祚  丞
右正本證明與原本無異。
如不服本判決應於送達後十日內向本院提出上訴狀。
                                          書記官  林  立  原
中      華      民      國    九十二    年      五      月      一      日
附錄本判決論罪科刑依據之法條：
毒品危害防制條例第十條第二項
  施用第二級毒品者，處三年以下有期徒刑。
毒品危害防制條例第十八條第一項前段：
  查獲之毒品及專供製造或施用毒品之器具，不問屬於犯人與否，均沒收銷燬之。


司法院資訊處製作；財團法人民間司法改革基金會備份。
